臺灣臺南地方法院刑事裁定　　　　　　　100年度聲字第506號
聲明異議人　馬名耀
即受刑人
上列聲明異議人因聲明異議案件，以臺灣臺南地方法院檢察署檢
察官執行之指揮為不當，聲明異議，本院裁定如下：
    主  文
臺灣臺南地方法院檢察署九十六年七月二十七日九十六年執減更
壬字第1873號、1873之1號執行指揮書應予撤銷。
其餘異議駁回。
    理  由
一、聲請意旨略以：聲明異議人前因違反槍砲彈藥刀械管制條例
    等案件，於87年7月23日起至87年10月1日止，經羈押40日。
    詎臺灣臺南地方法院檢察署檢察官竟於核發執行揮書時未予
    折抵。又依刑事訴訟法第459條規定意旨，罰金應先於執行
    ，執畢再執行有期徒刑，且罰金易服勞役如未執畢，不得遴
    選至外役，直接影響受刑人之縮刑，及提報假釋，對受刑顯
    有不利。且受刑人現為一級（累進處遇），若假釋核准或刑
    期屆滿後，改執行罰金易服勞役時，又將被變更為未編級，
    對受刑人明顯不利。且臺南及高雄地檢署有多例以羈押日數
    先折抵罰金易服勞役之日數，再執行有期徒刑之情，請求撤
    銷檢察官前開執行之命令，並裁定先執畢罰金易服勞役後，
    再執行徒刑等語。
二、經查：
  （一）按受刑人或其法定代理人或配偶，以檢察官執行之指揮
        為不當者，得向諭知該裁判之法院聲明異議，刑事訴訟
        法第484條定有明文。次按裁判確定後，即發生確定力
        及執行力，法院及當事人同受其拘束。因此，法院為裁
        判後，檢察官應按原確定裁判主文所記載之意旨及裁判
        所適用之法律執行（最高法院96年臺抗字第291號、96
        年臺非字第200號參照）。
  （二）本件聲明異議人（即受刑人）前因違反槍砲彈藥刀械管
        制條例等案件，經臺灣臺南地方法院檢察署分案87年度
        偵字第8554號案件偵查，並於87年7月23日經檢察官向
        本院聲請羈押，經本院於同日以97年度聲羈字第279號
        裁定准予羈押。嗣因臺灣臺南地方法院檢察署於97年9
        月22日以南檢萬戊86執更1123字第47660號函以被告尚
        有殘刑6年6月又10日待執行向本院洽借執行，經本院函
        復同意後，於87年10月1日以南檢萬戊86執更1123字第
        49544號函借提執行聲明異議人於該署86執更1123號之
        殘刑6年月又10日。聲明異議人於該案共經羈押40日，
        此不僅有上開卷在案可稽，並經法務部矯正署臺南看守
        所100年4月14日南所能總字第1000003142號函復在卷，
        均可認定。
  （三）前開87年度偵字第8554號起訴後，經本院以87年度訴字
        第1030號審理後判處聲明異議人應執行有期徒刑17年8
        月，併科罰金新臺幣300萬元，罰金如易服勞役以罰金
        總額與陸個月之日數比例折算，並應於刑之執行完畢或
        赦免後，令入勞動場所強制工作3年。聲明異議人嗣就
        該案持有手槍部分上訴，經臺灣高等法院臺南分院以88
        年度上訴字第1275號判處聲明異議人有期徒刑8年，併
        科罰金新臺幣200萬元，罰金如易服勞役以罰金總額與
        陸個月之日數比例折算，並應於刑之執行完畢或赦免後
        ，令入勞動場所強制工作3年確定。再經臺灣高等法院
        臺南分院檢察署聲請定應執行刑，經臺灣高等法院臺南
        分院以88年度聲字第414號裁定就聲明異議人於前開案
        件所犯數罪，應執行有期徒刑13年6月，併科罰金新臺
        幣200萬元，罰金如易服勞役以罰金總額與陸個月之日
        數比例折算，並應於刑之執行完畢或赦免後，令入勞動
        場所強制工作3年，該案雖經聲明異議人抗告，惟因逾
        抗告期間，並經最高法院以89年度台抗字80號駁回而確
        定。嗣因96年減刑，聲明異議人經本院以96年度聲減字
        第1177號裁定減刑後，並定其應執行11年5月，併科罰
        金新臺幣200萬元，罰金如易服勞役以罰金總額與陸個
        月之日數比例折算，並應於刑之執行完畢或赦免後，令
        入勞動場所強制工作3年。聲明異議人再抗告，經臺灣
        高等法院臺南分院以96年度抗字第255號裁定抗告駁回
        而確定。該案確定後，臺灣臺南地方法院檢察署檢察官
        於96年7月27日即據此核發96年執減更壬字第1873號執
        行指揮書，以聲明異議人前開殘刑執行完畢後，自94年
        4 月11日開始執行有期徒刑11年5月，迄105年9月10日
        執行期滿，並於同日核發96年執減更壬字第1873號之1
        號執行指揮書，於聲明異議人執行期滿後，再執行併科
        罰金200萬元易服勞役之180日，執行期滿日為106年3月
        9 日，有96年執減更壬字第1873號在案可稽。
  （四）依上開96年執減更壬字第1873號執行指揮書及96年執減
        更壬字第1873號之1號執行指揮書，關於「羈押及折抵
        日數」欄，均記載「無」，有各該指揮書可稽。惟依本
        院調閱本件相關卷證，聲明異議人於前開案件偵查中確
        曾經自87年7月23日迄87年9月30日經裁定羈押，並於87
        年10月1日借提另案執行，詳如（二）所述，96年執減
        更壬字第1873號及1873號之1兩份執行指揮書，關於被
        告前開羈押日數，依刑法第46條第1項規定依法可以折
        抵刑期或罰金易服勞役之日數，竟漏未記載，顯有疏忽
        ，於法實有違誤，自應予撤銷，由檢察官另行為合法之
        執行。
  （五）聲明異議人前開羈押日數是否先折抵罰金易服勞役之日
        數，或是有期徒刑之日數，因檢察官就此部分尚未為任
        何執行指揮，聲明異議人就未存在之檢察官執行指揮先
        為異議，尚屬無據，於法未合，此部分為理由，應予駁
        回。至於聲明意旨另提及86年執更字第1123號執行指揮
        書，本院審酌該指揮係就所聲明異議人於78年間所犯槍
        砲彈藥刀械管制條例案件及懲治盜匪條例案件，二案所
        定應執行刑有期徒刑12年，因被告假釋後，因案撤銷假
        釋，應執行尚未執行完畢之殘刑6年6月又10日而核發之
        執行指揮書，有其前案紀錄表及86年執更字第1123號卷
        在案可稽，顯與聲明異議人前開未經折抵羈押日數之案
        件無關，聲明異議人就該件之執行指揮同時聲請異議，
        於法亦屬無據，應併予駁回。
三、縱上所述，應依刑事訴訟法第486條，裁定如主文。
中    華    民    國   100    年    4     月    19    日
                  刑事第五庭    法  官  陳振謙
以上正本證明與原本無異。
如不服本裁定，應於收受送達後5日內向本院提出抗告狀。（應
附繕本）
                                書記官  黃雅雲
中    華    民    國   100    年    4     月    19    日